臺灣高等法院刑事判決　　　　　　　　　　　　　九十三年度上訴字第二三三八號
　　上　訴　人　臺灣台北地方法院檢察署檢察官
　　被　　　告　甲○○
右上訴人，因被告違反毒品危害防制條例案件，不服臺灣臺北地方法院，九十三年度
訴字第七四０號，中華民國九十三年七月二十三日第一審判決（起訴案號：臺灣板橋
地方法院檢察署九十三年度毒偵緝字第八十二號），提起上訴，本院判決如左：
    主  文
原判決撤銷。
甲○○連續施用第一級毒品，累犯，處有期徒刑壹年，扣案如附表二編號一、七所示
之物沒收銷燬之，如附表二編號三、六、八所示之物沒收；又連續施用第二級毒品，
累犯，處有期徒刑捌月，扣案如附表二編號二所示之物沒收銷燬之，如附表二編號四
所示之物沒收。應執行有期徒刑壹年陸月，扣案如附表二編號一、二、七所示之物沒
收銷燬之，如附表二編號三、四、六、八所示之物均沒收。
    事  實
一、甲○○於民國八十六年間因違反麻醉藥品管理條例案件，經臺灣板橋地方法院以
    八十六年度易字第四六六四號判處有期徒刑六月，於八十六年十二月二十二日經
    本院以八十六年度上易字第七０二九號駁回上訴確定，於八十七年九月四日易科
    罰金執行完畢。另甲○○於八十六年間因施用第二級毒品案件，經臺灣板橋地方
    法院於八十七年十一月三十日以八十七年度易字第二五六一號裁定令入戒治處所
    施以強制戒治後，因強制戒治期間屆滿三月，無繼續強制戒治之必要，報請臺灣
    板橋地方法院裁定停止戒治，所餘期間付保護管束。保護管束期滿未經撤銷，視
    為強制執行期滿，臺灣板橋地方法院乃依修正前毒品危害防制條例第三十五條第
    三款規定，於八十九年九月十八日以八十七年度易字第二五六一號為免刑判決確
    定在案。詎甲○○仍未戒除毒癮，於前開不起訴處分確定後，另行分別基於施用
    第一級毒品海洛因、第二級毒品安非他命之概括犯意，自九十二年八月二十日起
    至九十三年五月二十九日止，多次在臺北市○○區○○路四段一０九巷三十一號
    二樓住處內，施用第一級毒品海洛因及第二級毒品安非他命，迭於如附表一編號
    一、二、三所示之時間，地點分別為臺北縣政府警察局蘆洲分局、臺北市政府警
    察局文山第一分局及臺南縣警察局麻豆分局查獲，並扣得如附表二編號一至五所
    示之毒品及施用毒品器具暨夾鍊袋，電子磅秤等物。其復承前施用第一、二級毒
    品海洛因及安非他命之概括犯意，於九十三年五月十七前某時於台北縣某地分別
    施用第一、二級毒品海洛因及安非他命，於如附表一編號四所示之時間、地為基
    隆市警察局查獲，並扣得如附表二編號六所示之注射針筒二支。其承前開施用第
    一級毒品海洛因之概括犯意，於九十三年九月三日下午三時許，於其台北市○○
    路住處施用毒品海洛因一次，於附表一編號五所示之時間、地點為台北市警察局
    中山分局查獲，並扣得如附表二編號七、八所示之海洛因及注射針筒。
二、附表一編號一部分案經臺北縣政府警察局蘆洲分局報請臺灣板橋地方法院檢察署
    檢察官偵查起訴，經臺灣板橋地方法院移送本院審理，附表一編號二部分經臺北
    市政府警察局文山第一分局報請臺灣臺北地方法院檢察署檢察官以九十三年毒偵
    字第一○八三號移送原審併辦，附表一編號三部分經臺南縣警察局麻豆分局報請
    臺灣臺北地方法院檢察署檢察官以九十三年毒偵字第一○四八號移送原審併辦。
    附表一編號四部分經基隆市警察局報請台灣士林地方法院檢察署檢察官以九十三
    年毒偵字第九四二號移送本院併辦。附表一編號五部分經台北市政府警察局中山
    分局報請台灣台北地方法院檢察署檢察官以九十三年毒偵字第一七七七號移送本
    院併辦。
    理  由
一、右揭犯罪事實附表一編號一、二、三部分，業據被告甲○○於警訊偵查及原審法
    院審理及本院審理時坦承不諱（臺南地方法院檢察署九十三年度毒偵字第一０四
    八號卷第二三頁及所附刑案偵查卷宗第四、五頁，原審法院九十三年七月九日準
    備程序筆錄第二頁），附表一編號四、五部分業據被告於本院審理時坦認在卷。
    且被告為警查獲後所採集如附表一編號一、二、三之尿液，經以氣相層析質譜儀
    法檢驗結果，均呈安非他命及嗎啡陽性反應，此有臺灣檢驗科技醫藥股份有限公
    司九十二年八月二十九日濫用藥物尿液檢驗報告（臺灣板橋地方法院檢察署九十
    二年度毒偵字第三四九一號卷第十頁）、臺灣尖端先進生技醫藥股份有限公司九
    十三年三月五日濫用藥物檢驗報告（臺灣臺北地方法院九十三年度毒偵字第九一
    二號卷第八頁）各一紙在卷可稽；附表一編號四查獲時所採尿液，經檢驗結果呈
    安非他命嗎啡陽性反應，此有基隆市衛生局檢驗成績書乙份附於本院卷可按；附
    表一編號五查獲時所採尿液，經檢驗結果呈嗎啡反應，亦有鑑驗報告書乙份附於
    台北地檢署九十三年毒偵字第一七七七號卷第十八頁可稽。又被告於附表一編號
    三之時、地為警查獲時所扣得如附表二編號一、二所示之第一級毒品海洛因一包
    及第二級毒品安非他命二包經初步檢驗結果，分別呈含嗎啡、海洛因反應及安非
    他命反應，有臺南縣警察局麻豆分局查獲被告涉嫌毒品危害防制條例毒品初步鑑
    驗報告書二紙附卷可稽（臺南縣警察局麻豆分局刑案偵查卷宗第十一、十二頁）
    ，且另扣得如附表二編號三、四之注射針筒一支、吸食器一組，復有扣押物品清
    單一紙在卷可查（臺南地方法院檢察署檢察官九十三年度毒偵字第一０四八號卷
    第十八頁），附表一編號四行為被查獲時扣得注射針筒二支，附表一編號五行為
    被查獲時扣得海洛因一包（毛重○．四公克、淨重○．三公克）注射針筒一支，
    以上均足為被告自白之佐證，而堪認被告自白與事實相符；另被告於八十六年間
    因施用第二級毒品案件，經臺灣板橋地方法院於八十七年十一月三十日以八十七
    年度易字第二五六一號裁定令入戒治處所施以強制戒治後，因強制戒治期間屆滿
    三月，無繼續強制戒治之必要，報請臺灣板橋地方法院裁定停止戒治，所餘期間
    付保護管束。保護管束期滿未經撤銷，視為強制執行期滿，臺灣板橋地方法院乃
    依修正前毒品危害防制條例第三十五條第三款規定，於八十九年九月十八日以八
    十七年度易字第二五六一號為免刑判決確定在案，此有臺灣板橋地方法院八十七
    年度易字第二五六一號裁定、判決各一份及臺灣高等法院被告全國前案紀錄表在
    卷可查。是以綜上所述，本件事證明確，被告犯行堪以認定，應予依法論科。
二、核被告所為，係犯毒品危害防制條例第十條第一項施用第一級毒品罪、同條例第
    十條第二項施用第二級毒品罪，其持有第一級、第二級毒品之低度行為為施用毒
    品之高度行為吸收，不另論罪；被告多次施用第一級毒品、第二級毒品之犯行，
    時間緊接、方法相近、分別觸犯構成犯罪要件相同之罪名，顯係各自基於概括犯
    意，應依連續犯之規定各論以一罪，並均依法加重其刑。被告所犯施用第一級毒
    品及第二級毒品犯行間，犯意各別，罪名有異，應分論併罰。附表一編號二至五
    部分之犯行，雖未經起訴，惟公訴人認此部分與起訴部分有連續犯裁判上一罪關
    係，為起訴效力所及，本院得併予審判，附此敘明。又被告於八十六年間因違反
    麻醉藥品管理條例案件，經臺灣板橋地方法院以八十六年度易字第四六六四號判
    處有期徒刑六月，於八十六年十二月十二日經本院以八十六年度上易字第七０二
    九號駁回上訴確定，於八十七年九月四日易科罰金執行完畢。有本院被告全國前
    案紀錄表一紙在卷可稽，其受有期徒刑之執行完畢，五年內再犯本件有期徒刑以
    上之罪，為累犯，各依法遞加重其刑。
三、原審因而予以論罪科刑，固非無見。惟查被告犯罪時間係自九十二年八月廿一日
    前某日起至九十三年九月四日前某日止，原判決事實欄載為九十二年五月二十日
    起，自非正確；又附表一編號三採尿時間為九十三年五月三十一日凌晨零時，原
    判決載為九十二年五月三十一日凌晨零時，亦非正確；又原判決未及審究附表一
    編號四、五之犯行，亦有未洽。檢察官執此理由提起上訴，核有理由，自應由本
    院將原判決撤銷改判。爰審酌被告犯罪之動機、目的及其有施用毒品前科，不知
    悔改，於本案九十二年八月首次遭警查獲後，復數度施用毒品再被查獲，及其坦
    承犯行等一切情狀，就施用第一級毒品部分，量處有期徒刑壹年；就施用第二級
    毒品部分，量處有期徒刑捌月，並定應執行刑為有期徒刑壹年陸月。扣案如附表
    二編號一、二、七所示之查獲毒品，依毒品危害防制條例第十八條第一項前段規
    定沒收並銷燬之。附表二編號三、四、六、八之物，為被告所有供犯罪所有之物
    ，業據被告於警詢時供承在卷，依刑法第三十八條第一項第二款規定宣告沒收。
    至查獲被告時另扣案如附表二編號五之物品，無從認定係專供施用毒品之用，不
    予宣告沒收。
據上論斷，應依刑事訴訟法第三百六十九條第一項前段、第三百六十四條、第二百九
十九條第一項前段，毒品危害防制條例第十條第一項、第二項、第十八條第一項前段
，刑法第十一條前段、第五十六條、第四十七條、第三十八條第一項第二款、第五十
一條第五款，判決如主文。
本案經檢察官蔡薰慧到庭執行職務。
中　　　華　　　民　　　國　　九十三　　年　　　九　　　月　　 三十 　　日
                              臺灣高等法院刑事第四庭
                                  審判長法  官  蔡  永  昌
                                        法  官  蔡  國  在
                                        法  官  陳  榮  和
右正本證明與原本無異。
施用第一級毒品部分如不服本判決，應於收受送達後十日內向本院提出上訴書狀，其
未敘述上訴之理由者並得於提起上訴後十日內向本院補提理由書（均須按他造當事人
之人數附繕本）。
                                        書記官  劉  麗  芬
中　　　華　　　民　　　國　　九十三　　年　　　十　　　月　　　四　　　日
附錄：本案論罪科刑法條全文
毒品危害防制條例第十條第一、二項：
施用第一級毒品者，處六月以上五年以下有期徒刑。
施用第二級毒品者，處三年以下有期徒刑。
附表一：
┌──┬──────────┬────────┬───────┬────┐
│編號│查獲時間            │採尿時間        │查獲地點      │查獲分局│
├──┼──────────┼────────┼───────┼────┤
│一  │九十二年八月二十一日│九十二年八月二十│臺北縣蘆洲市民│臺北縣政│
│    │上午四時十五分許    │一日上午八時十分│族路三十一號前│府警察局│
│    │                    │至九時三十五分內│              │蘆洲分局│
│    │                    │某時            │              │        │
├──┼──────────┼────────┼───────┼────┤
│二  │九十三年二月九日晚間│九十三年二月九日│臺北市文山區興│臺北市政│
│    │八時                │晚間十時下午五時│隆路四段一０九│府警察局│
│    │                    │                │巷三十一號二樓│文山第一│
│    │                    │                │              │分局    │
├──┼──────────┼────────┼───────┼────┤
│三  │九十三年五月三十日中│九十三年五月三十│同右          │臺南縣警│
│    │午十二時三十分      │一日凌晨零時    │              │察局麻豆│
│    │                    │                │              │分局    │
├──┼──────────┼────────┼───────┼────┤
│四  │九十三年五月十七日十│九十三年五月十七│台北縣汐止市福│基隆市警│
│    │四時三十分許        │日十七時四十五分│德一街十二巷十│察局    │
│    │                    │許              │七號十六樓    │        │
├──┼──────────┼────────┼───────┼────┤
│五  │九十三年九月四日上午│九十三年九月四日│台北市○○路一│台北市政│
│    │一時十五分許        │上午四時五十分許│一三巷七十一號│府警察局│
│    │                    │                │              │中山分局│
└──┴──────────┴────────┴───────┴────┘
附表二：扣案物品
┌──┬──────────────────┬────────┬────┐
│編號│查扣物品                            │查獲時間        │查獲分局│
├──┼──────────────────┼────────┼────┤
│一  │海洛因一包毛重零點三公克，驗後淨重○│九十三年五月三十│臺南縣警│
│    │．○六公克（法務部調查局鑑定通知書附│日中午十二時三十│察局麻豆│
│    │於本院卷內）                        │分              │分局    │
├──┼──────────────────┼────────┼────┤
│二  │安非他命二包（總毛重零點七五公克）  │同右            │同右    │
├──┼──────────────────┼────────┼────┤
│三  │注射針筒一支                        │同右            │同右    │
├──┼──────────────────┼────────┼────┤
│四  │吸食器一組                          │同右            │同右    │
├──┼──────────────────┼────────┼────┤
│五  │夾鍊袋二大包、電子磅秤一組          │同右            │同右    │
├──┼──────────────────┼────────┼────┤
│六  │注射針筒二支（詳九十三年毒偵第九四二│九十三年五月十七│基隆市警│
│    │號併辦卷內）                        │日十四時三十分許│察局    │
├──┼──────────────────┼────────┼────┤
│七  │海洛因毛重○．四公克、淨重○．三公克│九十三年九月四日│台北市政│
│    │                                    │上午一時十五分許│府警察局│
│    │                                    │                │中山分局│
├──┼──────────────────┼────────┼────┤
│八  │注射針筒一支                        │同右            │同右    │
└──┴──────────────────┴────────┴────┘
